臺灣屏東地方法院刑事判決　　　　　　　100年度訴字第418號
公　訴　人　臺灣屏東地方法院檢察署檢察官
被　　　告　劉榮謄
被　　　告　陳宏育
被　　　告　李家豪
上列被告因賭博案件，經檢察官提起公訴（96年度偵字第7514號
、100 年度偵字第1209號），嗣被告就被訴事實為有罪之陳述，
經本院告知簡式審判程序之旨，並聽取當事人之意見後，由本院
合議庭裁定改由受命法官獨任進行簡式審判程序，判決如下：
    主  文
劉榮謄共同意圖營利，聚眾賭博，處有期徒刑肆月，如易科罰金
，以新臺幣壹仟元折算壹日。緩刑貳年，並應依執行檢察官之命
令，向指定之政府機關、政府機構、行政法人、社區或其他符合
公益目的之機構或團體，提供陸拾小時之義務勞務。緩刑期間付
保護管束。
陳宏育共同意圖營利，聚眾賭博，處有期徒刑月，如易科罰金
，以新臺幣壹仟元折算壹日。緩刑貳年，並應依執行檢察官之命
令，向指定之政府機關、政府機構、行政法人、社區或其他符合
公益目的之機構或團體，提供陸拾小時之義務勞務。緩刑期間付
保護管束。
李家豪共同意圖營利，聚眾賭博，處有期徒刑月，如易科罰金
，以新臺幣壹仟元折算壹日。緩刑貳年，並應依執行檢察官之命
令，向指定之政府機關、政府機構、行政法人、社區或其他符合
公益目的之機構或團體，提供陸拾小時之義務勞務。緩刑期間付
保護管束。
    事  實
一、劉榮謄、陳宏育（原名陳瑞茂）、李家豪、李顯章及林國慶
    （其中李顯章、林國慶業經本院另行審結）共同基於意圖營
    利，供給賭博場所、聚眾賭博及賭博之集合犯意，自民國95
    年1 月間某日起至96年10月間某日止，由受劉榮謄僱用之李
    顯章、林國慶、陳宏育、李家豪等人，負責接電話、收簽單
    、對帳及收款之工作；劉榮謄則提供位於於屏東縣枋寮鄉地
    利村某處予不特定人士下注簽選號碼賭博財物，而以上址處
    所作為公眾得出入之賭博場所，經營俗稱「六合彩」之簽賭
    站，並對外並以「合利」為代號，反覆以上揭方式聚集不特
    定多數人簽選下注賭博財物，藉此牟利。其賭博方式為：賭
    客可選擇簽注「港號2 星」、「港號3 星」、「港號4 星」
    、「台號2 字」、「特3 尾」等各種不同之號碼組合，簽注
    賭資為每注新臺幣（下同）70至80元不等，由賭客任意圈選
    數組號碼下注後，再以當期香港六合彩（每星期二、四、六
    開獎）開出之號碼，或取上開中獎號碼頭、尾碼組合而成進
    行對獎，如賭客押中，可按其簽賭種類贏得倍數不等之彩金
    ，若均未簽中號碼，賭客下注之賭資全歸劉榮謄所有，以此
    方式與劉榮謄對賭，而以上開開獎結果之偶然事實，決定財
    物之得失。此外，為分散風險，「合利」簽賭站並與曾勤惠
    、翁孔雀（均另經檢察官為緩起訴）所共同經營之「中國」
    簽賭站（址設屏東縣長治鄉香揚19-36 號）互相將彼此賭客
    之簽注轉下注於對方。「合利」簽賭站營運期間並有林永達
    、謝聖傑（均另經檢察官為不起訴處分確定）及不詳姓名賭
    客，透過林國慶向「合利」簽賭六合彩。嗣經法務部調查局
    高雄市調查處（下稱市調處）於執行通訊監察時發現，而悉
    上情。
三、案經高雄市政府警察局苓雅分局報告及法務部調查局高雄市
    調查處移送臺灣屏東地方法院檢察署檢察官偵查起訴。
    理  由
一、按除被告所犯為死刑、無期徒刑、最輕本刑為3 年以上有期
    徒刑之罪或高等法院管轄第一審案件者外，於第一次審判期
    日前之準備程序進行中，被告先就被訴事實為有罪之陳述時
    ，審判長得告知被告簡式審判程序之旨，並聽取當事人、代
    理人、辯護人及輔佐人之意見後，裁定進行簡式審判程序，
    刑事訴訟法第273 條之1 第1 項定有明文。經核本件被告劉
    榮謄、陳宏育及李家豪所犯係死刑、無期徒刑、最輕本刑為
    3 年以上有期徒刑以外之罪，其於準備程序中就被訴事實為
    有罪之陳述，經法官告知簡式審判程序之旨，並聽取公訴人
    、被告之意見後，本院爰依首揭規定，合議裁定由受命法官
    獨任進行簡式審判程序。是本案之證據調查，依同法第273
    條之2 規定，不受同法第159 條第1 項、第161 條之2 、第
    161 條之3 、第163 條之1 ，及第164 條至170 條所規定證
    據能力認定及調查方式之限制，合先敘明。
二、上開犯罪事實，業據被告劉榮謄、陳宏育、李家豪於市調處
    、偵查中及本院審理中坦承不諱，且與證人即共同被告李顯
    章、林國慶於市調處、偵查中、證人林永達及謝聖傑於市調
    處詢問中、證人曾勤惠於警詢及偵查中，及證人翁孔雀於偵
    查中之證述情節相符，且有通訊監察譯文6 份（見警卷第6
    至15頁、第69頁、第94至96頁、第305 至306 頁、第310 至
    31頁及第315 頁）等在卷可證，足認被告劉榮謄、陳宏育、
    李家豪3 人上開任意性自白均與事實相符，堪為論罪科刑之
    依據；本件犯行事證明確，被告均犯行堪以認定，應予依法
    論科。
三、核被告劉榮謄、陳宏育、李家豪3 人均係犯刑法第268 條前
    段之意圖營利供給賭博場所罪，及同條後段之意圖營利聚眾
    賭博罪；又其與賭客對賭之行為，係犯同法第266 條第1 項
    前段之普通賭博罪。被告劉榮謄、陳宏育、李家豪與李顯章
    、林國慶，有犯意聯絡及行為分擔，各應論以共同正犯。被
    告劉榮謄、陳宏育及李家豪以1 行為同時觸犯刑法第266 條
    第1 項前段之普通賭博罪、同法第268 條之意圖營利供給賭
    博場所罪及意圖營利聚眾賭博罪3 項罪名，應依同法第55條
    想像競合犯之規定，從一重之意圖營利聚眾賭博罪處斷。又
    按刑事法若干犯罪行為態樣，本質上原具有反覆、延續實行
    之特徵，立法時既予特別歸類，定為犯罪構成要件之行為要
    素，則行為人基於概括之犯意，在密切接近之一定時、地持
    續實行之複次行為，倘依社會通念，客觀上認為符合一個反
    覆、延續性之行為觀念者，於刑法評價上，即應僅成立一罪
    ，俾免有重複評價、刑度超過罪責與不法內涵之疑慮；學理
    上所稱「集合犯」之職業性、營業性或收集性等具有重複特
    質之犯罪均屬之，例如經營、從事業務、收集、販賣、製造
    、散布等行為概念者是（最高法院95年度臺上字第1079號判
    決意旨參照）；查利用香港六合彩開獎號碼為對獎號碼，聚
    集不特定之人簽賭下注，於每星期固定之開彩時間對獎，以
    簽中與否決定輸贏，藉此牟利之賭博方式，即俗稱所謂經營
    六合彩之賭博，此種犯罪形態，本質上具有反覆、延續之特
    質，亦即聚眾賭博之目的既在於營利，當不止對獎賭博1 次
    即結束，必於每星期固定時間反覆對獎賭博，而對獎前使賭
    客簽賭之行為，亦屬被告聚眾賭博行為的延續，是以每週重
    覆之簽賭、對獎，實為「意圖營利，聚眾賭博」之常態行為
    ，本件被告劉榮謄、陳宏育及李家豪3人 自95年1 月間某日
    起至96年10月間某日止，先後多次連貫、反覆、持續利用每
    期香港六合彩開獎之機會，聚集不特定賭客進行簽賭牟利之
    行為，揆諸上揭說明，應認係集合多數犯罪行為，而構成聚
    眾賭博之獨立犯罪類型，刑法評價上僅成立一罪，故彼等犯
    罪終了之時間既為96年10月間某日，而新修正刑法已於95年
    7 月1 日施行，則就被告劉榮謄、陳宏育、李家豪3 人犯行
    ，均無庸為新舊法之比較，應逕適用新法，併此敘明。審酌
    被告劉榮謄、陳宏育及李家豪不思循正途取財，反圖以經營
    六合彩簽賭站之方式獲利，而犯本件賭博罪，殊為不該，且
    其意圖營利，聚眾賭博，助長賭博歪風及投機僥倖心理，對
    社會風氣具不良影響，危害社會善良秩序匪淺，惟念被告劉
    榮謄、陳宏育及李家豪3 人經營六合彩簽賭站之時間尚非甚
    長，犯後均坦承犯行，兼衡被告劉榮謄、陳宏育及李家豪3
    人於上開犯行中之主導及參與程度，復衡及被告劉榮謄、陳
    宏育及李家豪3 人經營上開六合彩簽賭站之規模，暨被告3
    人之年歲、智識程度、家庭經濟狀況等一切情狀，各量處如
    主文所示之刑。被告陳宏育前因故意犯罪受有期徒刑以上刑
    之宣告，執行完畢後5 年內未曾因故意犯罪受刑之宣告；被
    告劉榮謄、李家豪先前未曾受有刑之宣告等情，分別有被告
    陳宏育、劉榮謄、李家豪之臺灣高等法院被告前案紀錄表各
    1 份在卷可參，被告陳宏育、劉榮謄、李家豪3 人所為前開
    犯行雖為不該，然被告陳宏育、劉榮謄、李家豪3 人既均有
    悔意已如前述，信彼等經此偵審程序當知所警惕而無再犯之
    虞，因認前開所宣告之刑，均以暫不執行為適當，爰分別依
    刑法第74條第1 項第2 款及第1 款之規定，併予宣告緩刑2
    年，用啟自新。再為強化被告陳宏育、劉榮謄、李家豪3人
    正確之法治概念，使其於緩刑期內能深知警惕，並使緩刑宣
    告不致輕易遭到撤銷，乃依刑法第74條第2 項第5 款規定，
    命被告陳宏育、劉榮謄、李家豪3 人均應依執行檢察官之命
    令，向指定之政府機關、政府機構、行政法人、社區或其他
    符合公益目的之機構或團體，提供60小時之義務勞務，併依
    刑法第93條第1 項第2 款規定，於緩刑期間付保護管束。至
    被告劉榮謄請求判處有期徒刑以外之刑部分，因被告劉榮謄
    前開所犯刑法第268 條法定刑為3 年以下有期徒刑，依法並
    不得判處拘役或罰金，是被告劉榮謄上開請求，與法未合，
    礙難准許，併此敘明。
肆、被告李顯章及林國慶涉犯政府採購法及賭博罪部分，業經本
    院另行審結。
據上論斷，應依刑事訴訟法第273 條之1 第1 項、第299 條第1
項前段，刑法第28條、第266 條第1 項前段、第268 條前、後段
、第55條、第41條第1 項前段、第74條第1 項第1 款、第2 款、
第2 項第5 款、第93條第1 項第2 款，刑法施行法第1 條之1 ，
判決如主文。
本案經檢察官鍾佩真到庭執行職務。
中    華    民    國   100    年    9     月    6     日
                  刑事第一庭    法  官  薛侑倫
以上正本證明與原本無異。
如不服本判決應於收受判決後10日內向本院提出上訴書狀，並應
敘述具體理由；其未敘述上訴理由者，應於上訴期間屆滿後20日
內向本院補提理由書（均須按他造當事人之人數附繕本）「切勿
逕送上級法院」。
中    華    民    國   100    年    9     月    6     日
                                書記官  邱郁芸
附錄本件論罪科刑法條：
中華民國刑法第266條
（普通賭博罪與沒收物）
在公共場所或公眾得出入之場所賭博財物者，處1 千元以下罰金
。但以供人暫時娛樂之物為賭者，不在此限。
當場賭博之器具與在賭檯或兌換籌碼處之財物，不問屬於犯人與
否，沒收之。
中華民國刑法第268條
（圖利供給賭場或聚眾賭博罪）
意圖營利，供給賭博場所或聚眾賭博者，處3 年以下有期徒刑，
得併科3 千元以下罰金。